臺灣嘉義地方法院刑事判決　　　　　　　 94年度訴字第416號
公　訴　人　臺灣嘉義地方法院檢察署檢察官
被　　　告　甲○○
　　　　　　　　　　（
上列被告因違反毒品危害防制條例案件，經檢察官提起公訴（九
十四年度毒偵字第六八八號）及移送併案審理（九十四年度毒偵
字第一一四六號、第一三三二號），本院合議庭裁定由受命法官
獨任進行簡式審判程序審理，判決如下：
    主  文
甲○○連續施用第一級毒品，累犯，處有期徒刑壹年。扣案第一
級毒品海洛因貳小包（合計淨重零點陸柒公克）、摻入第一級毒
品海洛因之香菸壹支，均沒收銷燬之；扣案上開毒品外包裝袋貳
個，沒收之。又連續施用第二級毒品，累犯，處有期徒刑拾月。
扣案第二級毒品甲基安非他命拾包（合計驗前毛重伍點伍公克，
驗餘毛重伍點參公克），均沒收銷燬之；扣案上開毒品外包裝袋
拾個、玻璃球管壹支、玻璃球吸食器壹組、斜尖吸管貳支、夾鏈
袋伍個，均沒收。應執行有期徒刑壹年玖月，扣案第一級毒品海
洛因貳小包（合計淨重零點陸柒公克）、摻入第一級毒品海洛因
之香菸壹支、第二級毒品甲基安非他命拾包（合計驗前毛重伍點
伍公克，驗餘毛重伍點參公克），均沒收銷燬之；扣案上開毒品
外包裝袋拾貳個、玻璃球管壹支、玻璃球吸食器壹組、斜尖吸管
貳支、夾鏈袋伍個，均沒收。
    事  實
一、甲○○前於民國九十三年間因施用毒品案件，經臺灣高雄地
    方法院以九十三年度毒聲字七九八號裁定令入勒戒處所施以
    觀察、勒戒後，認無繼續施用毒品之傾向，於九十三年六月
    四日執行完畢釋放，並經臺灣高雄地方法院檢察署於九十三
    年六月四日以九十三年度毒偵字第一三九八號為不起訴處分
    確定。復於九十三年間再因施用毒品案件，經本院於九十三
    年十一月三十日以九十三年度朴簡字第一六九號判決判處有
    期徒刑三月，如易科罰金，以三百元折算一日，後於九十三
    年十二月二十二日確定，而於九十四年一月十九日易科罰金
    執行完畢；又因施用第二級毒品案件，經本院以九十四年度
    朴簡字第五九號判處有期徒刑五月，如易科罰金，以三百元
    折算一日確定，甫於九十四年六月九日易科罰金執行完畢。
二、甲○○竟仍不思悔改，明知海洛因、甲基安非他命分別係毒
    品危害防制條例所定之第一級毒品及第二級毒品，不得無故
    施用、持有，竟於上揭觀察、勒戒完畢釋放後五年內，另起
    施用第一級毒品之概括犯意，自九十四年五月十八日某時許
    起至同年十月四日上午某時許止，在其位於嘉義縣布袋鎮○
    ○里○○鄰○○路九十一號住處房間內，依每日一至二次之
    頻率，以將海洛因摻入香菸內吸用之方式，連續施用第一級
    毒品海洛因多次。另基於施用第二級毒品之概括犯意，於上
    開期間內，在上開處所，依每日一至二次之頻率，以將甲基
    安非他命放入玻璃吸食器燒烤吸用所產生煙霧之方式，連續
    施用第二級毒品甲基安非他命（起訴書誤載為安非他命）多
    次。嗣於九十四年五月二十五日二十二時二十分許，在嘉義
    縣布袋鎮○○路晉佑網咖店前為警查獲，並扣得第一級毒品
    海洛因一包（淨重零點三九公克；空包裝重零點一七公克）
    、第二級毒品安非他命八包（合計驗前毛重四點六公克，驗
    後毛重四點五公克）、玻璃球管一支及摻入第一級毒品海洛
    因之香菸一支，並於同日二十三時二十分許，得甲○○同意
    採其尿液送驗，其結果呈嗎啡陽性、可待因陽性及甲基安非
    他命陽性反應。復於同年七月十一日十時四十四分許，因係
    列管毒品人口經警通知前往嘉義縣警察局水上分局第三組採
    尿室採尿送驗，其結果呈嗎啡陽性及安非他命陽性、甲基安
    非他命陽性反應。後甲○○因無正當理由未到庭，經本院核
    發拘票拘提，於九十四年十月四日十四時四十分許，為警在
    嘉義縣布袋鎮○○路三三一之一號前拘獲，並自其身上扣得
    第一級毒品海洛因一包（淨重零點二八公克；空包裝重零點
    二三公克）、第二級毒品甲基安非他命二包（合計驗前毛重
    零點九公克，驗餘零點八公克）、玻璃球吸食器一組、斜尖
    吸管二支、夾鏈袋五個，並於同日十六時五十五分許，得甲
    ○○同意採其尿液送驗，其結果呈嗎啡陽性、可待因陽性及
    甲基安非他命陽性反應，始查知上情。
三、案經嘉義縣警察局布袋分局報請臺灣嘉義地方院檢察署檢察
　　官偵查起訴，及嘉義縣警察局布袋分局與嘉義縣警察局朴子
    分局報請臺灣嘉義地方院檢察署檢察官移送併案審理。
    理  由
一、訊據被告甲○○對於上開犯罪事實均坦承不諱（見本院卷第
    18頁、第60頁、第80頁、第84頁、第85頁、第121頁、第127
    頁至第 128頁）；參以於九十四年五月二十五日二十三時二
    十分許、同年七月十一日十時四十四分許及同年十月四日十
    六時五十五分許，得被告同意採尿送驗，其結果均確呈嗎啡
    陽性（按施用海洛因後，經人體之水解代謝作用，會呈嗎啡
    陽性反應）及甲基安非他命陽性反應等情，亦有臺灣檢驗科
    技股份有限公司濫用藥物尿液檢驗報告二份（見臺灣嘉義地
    方法院檢察署九十四年度毒偵字第六八八號偵查卷第21頁、
    本院卷第94頁）、長榮大學毒物研究中心確認報告乙份（見
    嘉義縣警察局布袋分局嘉布警偵字第0940082293號警卷第 5
    頁）、代號與姓名對照表二紙（見臺灣嘉義地方法院檢察署
    九十四年度毒偵字第六八八號偵查卷第22頁、嘉義縣警察局
    嘉朴警偵字第0940084292號警卷第 8頁）、列管毒品人口尿
    液檢體採集送驗紀錄表（見嘉義縣警察局布袋分局嘉布警偵
    字第0940082293號警卷第 6頁）在卷可稽。又扣案之疑似海
    洛因毒品二包，確含海洛因成分（合計淨重零點六七公克）
    等情，有法務部調查局九十四年七月二十日調科壹字第1800
    02028號、同年十二月十九日調科壹字第180002147號鑑定通
    知書二份在卷可佐（見本院卷第9頁、第111頁）；扣案香菸
    一支確摻有第一級毒品海洛因成分等情，亦有高雄醫學大學
    附設中和紀念醫院檢驗報告乙份（見本院卷第32頁）附卷可
    憑；而扣案之疑似安非他命十包，確含甲基安非他命成分（
    合計驗前毛重五點五公克，驗餘毛重五點三公克），則有高
    雄醫學大學附設中和紀念醫院檢驗報告二份附卷足稽（見本
    院卷第31頁、第99頁）。此外，復有扣案被告所有供施用第
    二級毒品所用之玻璃球管一支、玻璃球吸食器一組、斜尖吸
    管二支、夾鏈袋五個可證，均足資擔保被告於本院審理時所
    為之上開任意性自白具有相當程度之真實性，而得使本院確
    信被告前述自白確與事實相符，應堪採信。而被告前於九十
    三年間因施用毒品案件，經臺灣高雄地方法院以九十三年度
    毒聲字七九八號裁定令入勒戒處所施以觀察、勒戒後，認無
    繼續施用毒品之傾向，於九十三年六月四日執行完畢釋放，
    並經臺灣高雄地方法院檢察署於九十三年六月四日以九十三
    年度毒偵字第一三九八號為不起訴處分確定等情，有臺灣嘉
    義地方法院檢察署刑案資料查註紀錄表、臺灣高等法院在監
    在押全國紀錄表及臺灣高等法院被告前案紀錄表各乙份附卷
    可佐。是被告施用毒品經觀察、勒戒執行完畢釋放後，五年
    內再犯施用第一、二級毒品之犯行，堪予認定。
二、查海洛因、甲基安非他命分別係毒品危害防制條例所定之第
    一級毒品及第二級毒品，是核被告施用第一級毒品海洛因及
    第二級毒品甲基安非他命行為，係犯毒品危害防制條例第十
    條第一項之施用第一級毒品罪及同條第二項之施用第二級毒
    品罪。其施用前、後持有上開第一、二級毒品海洛因及甲基
    安非他命行為，為施用行為所吸收，均不另論罪。又被告多
    次施用第一級毒品海洛因及第二級毒品甲基安非他命犯行，
    時間緊接，方法相同，所犯均係構成要件相同之罪名，顯係
    基於概括犯意反覆為之，均應依連續犯規定以一罪論，並均
    加重其刑。而被告所犯上開二罪，罪名互異，犯意各別，應
    分論併罰。至被告上開於九十四年五月二十六日起至九十四
    年十月四日上午某時許止之施用第一級毒品及第二級毒品犯
    行，起訴意旨雖未論及，然與起訴書所載部分施用第一級毒
    品及施用第二級毒品犯行有連續犯之裁判上一罪關係，應為
    起訴效力所及，本院自得併予審判，附此敘明。又被告於九
    十三年間因施用毒品案件，經本院於九十三年十一月三十日
    以九十三年度朴簡字第一六九號判決判處有期徒刑三月，如
    易科罰金，以三百元折算一日，後於九十三年十二月二十二
    日確定，甫於九十四年一月十九日易科罰金執行完畢等情，
    有臺灣嘉義地方法院檢察署刑案資料查註紀錄表、臺灣高等
    法院被告前案紀錄表各乙份附卷可參，其於五年內再犯本件
    有期徒刑以上之罪，均為累犯，均應依刑法第四十七條之規
    定遞加重其刑。爰審酌被告國中畢業之智識程度，前曾因施
    用毒品而經觀察、勒戒程序，並二度經本院論罪科刑，且於
    本件施用毒品案件繫屬法院審理中，竟仍未思悔改，連續施
    用毒品，顯然缺乏禁絕毒害決心，與被告施用毒品之頻率、
    次數，以及施用毒品犯行係屬戕害自身健康之行為，尚未危
    害他人，且被告於本院審理中尚能坦承犯行，態度尚稱良好
    等一切情狀，分別量處如主文所示之刑，並定其應執行刑，
    以資懲儆。
三、扣案之第一級毒品海洛因二包（合計淨重零點六七公克）、
    摻入第一級毒品海洛因之香菸一支（其中所含之海洛因成分
    量微，無法析離）、第二級毒品甲基安非他命十包（合計驗
    前毛重五點五公克，驗餘毛重五點三公克），均應依毒品危
    害防制條例第十八條第一項前段規定宣告沒收銷燬。而扣案
    上開毒品外包裝袋十二個、玻璃球管一支、玻璃球吸食器一
    組、斜尖吸管二支、夾鏈袋五個，均係被告所有供犯罪所用
    之物，為被告所供承明確，已如上述，均應依刑法第三十八
    條第一項第二款規定宣告沒收之。
據上論斷，應依刑事訴訟法第二百七十三之一條第一項、第二百
九十九條第一項前段，毒品危害防制條例第十條第一項、第二項
、第十八條第一項前段，刑法第十一條前段、第五十六條、第四
十七條、第三十八條第一項第二款、第五十一條第五款，判決如
主文。
本案經檢察官吳咨泓到庭執行職務
中　　華　　民　　國　　94　　年　　12　　月　　30　　日
                  　　　刑事第四庭　法　官  曾宏揚
上列正本證明與原本無異。
如不服本判決，應於判決送達後10日內向本院提出上訴狀（應附
繕本）。
中　　華　　民　　國　　94　　年　　12　　月　　30　　日
                  　　　            書記官  陳慶昀
附錄論罪科刑法條：
毒品危害防制條例第10條
施用第一級毒品者，處 6 月以上 5 年以下有期徒刑。
施用第二級毒品者，處 3 年以下有期徒刑。
